【裁判字號】    89,上易,4050
【裁判日期】    891029
【裁判案由】    傷害
【裁判全文】
臺灣高等法院刑事判決                          八十九年度上易字第四五號
    上  訴  人
    即  被  告  甲○○
右列上訴人因傷害案件，不服台灣板橋地方法院八十九年度易字第二六三六號，中華
民國八十九年九月十四日第一審判決（起訴案號：台灣板橋地方法院檢察署八十九年
度偵字第三七四九號）提起上訴，本院判決如左：
    主  文
上訴駁回。
    事  實
一、甲○○因不滿乙○○與其昔日女友呂寶玉交往，於八十八年（起訴書誤載為八十
    九年）十二月三日晚上九時三十分許，在台北縣板橋市○○○街九十六巷九號乙
    ○○住處廚房內，基於傷害之犯意，以拳頭及腳，毆、踢乙○○身體，致乙○○
    受有椎間盤突出症、右腰腹挫傷紅腫、右腳踝腳背挫傷紅腫十乘六公分、左髖骨
    部酸痛、左踝挫傷等傷害。
二、案經乙○○訴由台北縣警察局板橋分局報請台灣板橋地方法院檢察署檢察官偵查
    起訴。
    理  由
一、右揭事實，業據上訴人即被告甲○○於警訊時及偵、審中坦承不諱，核與告訴人
    乙○○指訴之情節相符，且經現場證人呂寶玉到庭證述在卷（原審卷第二五頁）
    ，告訴人乙○○受有如事實欄所載之傷害，復有元復醫院、台灣省立台北醫院、
    樹林健全中醫診所診斷證明書各一紙附卷可稽（偵查卷第十二、十三、三六、三
    七頁），事證明確，被告犯行應堪認定。
二、核被告甲○○所為，係犯刑法第二百七十七條第一項之普通傷害罪。原審援引刑
    法第二百七十七條第一項、罰金罰鍰提高標準條例第一條前段之規定，並審酌被
    告之品行、犯罪之動機、目的、手段、被害人所受之傷勢，所生危害及犯罪後迄
    未與被害人達成和解，賠償被害人所受之損失等一切情狀，量處有期徒刑八月經
    核其認事用法並無違誤，量刑亦稱允當；上訴意旨雖以伊因一時失慮，而與告訴
    人互毆，事後己與告訴人和解，取得告訴人之諒解，指摘原判決不當求予撤銷改
    判；唯查本件被告與其女友分手，竟不自思省愿，反而責怪告訴人，並前往告訴
    人家中，毆打告訴人，依卷附診斷證明書所示告訴人之傷勢以觀，告訴人所受傷
    勢非輕，足見被告下手甚重，實不宜輕縱；是被告上訴，求予撤銷改判，為無理
    由，應駁回其上訴。
據上論斷，應依刑事訴訟法第三百六十八條判決如主文。
本案經檢察官彭坤業到庭執行職務。
中    華    民    國    八十九    年       十       月      二十九      日
                          臺灣高等法院刑事第十八庭
                              審判長法  官  吳      敦
                                    法  官  吳  明  峰
                                    法  官  林  陳  松
右正本證明與原本無異。
不得上訴。
                                    書記官  鎖  瑞  嶺
中    華    民    國     九十     年       一       月        三        日
附錄本案論罪科刑法條全文：
刑法第二百七十七條
傷害人之身體或健康者，處三年以下有期徒刑、拘役或一千元以下罰金。
犯前項之罪因而致人於死者，處無期徒刑或七年以上有期徒刑，致重傷者，處三年
以上十年以下有期徒刑。


司法院資訊處製作；財團法人民間司法改革基金會備份。
